# 请教陈版主及各位老师关于“两免三减半”非经常性损益认定的事

提问人：MISS 虫不知 时间：2016-04-18 11:22:08
陈版主及各位老师，目前在做一个创业板IPO项目，下属全资子公司是双软企业，报告期内享受所得税“两免三减半”优惠，但对税收减免优惠认定为经常性与非经常性损益券商与会计师之间持不同意见。目前查到的案例是江苏金智科技将两免三减半的所得税优惠列为非经常性损益。不知道陈老师及各位老师如何理解，还请大家回复下我！不甚感激！

回答人：chenyiwei
“两免三减半”属于国家税法明确规定的定期减免税优惠，并不在《公开发行证券的公司信息披露解释性公告第 1 号——非经常性损益（ 2008 ）》的 21 项列举项目之内，一般不作为非经常性损益。但是，如果本年度是享受优惠的最后一年，且该优惠对公司盈利能力影响重大的，则基于为报表使用者预测未来盈利能力提供信息的目的，可以考虑列为非经常性损益。

提问人：MISS 虫不知 时间：2016-04-25 11:58:02
这不是怕万一达不到首发条件嘛，想多找点有利条件，尴尬

回答人：chenyiwei
这种情况下，发行人的盈利能力对税收优惠有重大依赖，对IPO的负面影响很明显。即使不确认为非经常性损益，这个问题也会被重点关注的。而且在现在IPO监管越来越侧重信息披露的背景下，还是谨慎为好。